臺灣板橋地方法院刑事判決　　　　　　　　　　　　　九十一年度易字第二六三號
　　公　訴　人　臺灣板橋地方法院檢察署檢察官
　　被　　　告　丙○○
　　　　　　　　丁○○
右列被告因傷害案件，經檢察官提起公訴（九十年度偵字第一八八四九號），本院判
決如左：
    主      文
丙○○傷害人之身體，處拘役伍拾日，如易科罰金，以參佰元折算壹日。
丁○○共同傷害人之身體，處拘役參拾日，如易科罰金，以參佰元折算壹日。
    事      實
一、丙○○曾因傷害案件，於民國八十六年間經本院判處拘役三十日，並於八十七年
    間經臺灣高等法院判決上訴駁回確定，於八十七年五月十三日易科罰金執行完畢
    （不構成本案累犯），與其姊丁○○間相處不睦，迨至九十年七月九日下午五時
    二十分許，丁○○遷離臺北縣永和市○○街一二九巷十二號與丙○○同住處所，
    交還鑰匙予丙○○時，對丙○○稱：「很多事情你要自己想一想」等語，丙○○
    聞之認丁○○出言不遜，至感恚怒，遂萌傷害之犯意，於九十年七月九日下午五
    時二十分許，在前開住處房屋門口，出手將丁○○推往屋外，使丁○○從門外階
    梯跌落地面，丁○○同行之成年女性友人「多麗」（真實姓名待查，由檢察官另
    行偵處）見狀上前斥責丙○○，並與丁○○共同基於傷害之犯意聯絡，共同出手
    毆打丙○○，引發三人間之互毆（「多麗」受傷情形不明，且未提出告訴），造
    成丁○○身體受有右前臂直徑一公分之擦破傷四處、左上臂最長十五公分之擦破
    傷五條及皮下瘀血、左前臂最長十公分之擦破傷七條及皮下瘀血、左腰部直徑八
    公分之擦破傷及皮下瘀血等傷害，丙○○受有右上肢四公分瘀傷一處、五公分瘀
    傷二處、二乘十公分瘀傷一處、左臂後側七乘二公分及二乘一公分瘀傷各一處、
    左背五乘一公分瘀傷、右臉三公分、二公分、四公分、二公分瘀傷各一處以及右
    頸部四公分與三公分瘀傷各一處等傷害。
二、案經丙○○及丁○○訴由臺北縣政府警察局永和分局報請臺灣板橋地方法院檢察
    署檢察官偵查起訴。
    理      由
一、訊之被告丙○○固不諱對其姊丁○○多所不滿，然矢口否認有何傷害之犯行，辯
    稱：伊未曾於右揭時、地與被害人丁○○發生爭執，亦未曾出手毆打之，丁○○
    係因當日地板打蠟光滑而自行跌倒云云；訊之被告丁○○雖不諱因搬家完畢，交
    還鑰匙予丙○○時，曾要丙○○凡是要自己想一想等語而激怒丙○○，但亦矢口
    否認有何傷害之犯行，辯稱：伊僅於丙○○出手拉扯「多麗」之頭髮時，出手攔
    阻，未曾觸碰丙○○之身體，多麗亦僅伸手拉住丙○○頭髮，均未造成丙○○受
    傷云云。經查：
    （一）被害人丁○○於右揭時、地遭被告丙○○推倒及毆打成傷之事實，迭據其
          於警、偵及本院審理時指訴不移，並有清池診所九十年七月十日診證字第
          ○○二二六九號甲種診斷證明書存卷可資佐證，又被害人丁○○果如被告
          所辯，係自行滑倒受傷，倘為仆倒，傷勢應出現在手掌、腿部膝蓋等觸地
          部位，若為仰落，應為後腦、後背及臀部觸地受傷，惟觀卷內前開開診斷
          證明書記載丁○○身體所受傷害部位，不僅遍及右前臂、左上臂及左前臂
          等處，尚有左腰部直徑八公分之擦破傷及皮下瘀血，顯非跌倒所致，參以
          證人乙○○於偵、審中一致證陳於右揭時、地見丙○○、丁○○及「多麗
          」三人互相拉扯，且均跌於花圃地上等語（見偵查卷第二十六頁、本院九
          十一年三月二十五日訊問筆錄）、證人甲○○於本院審理中證稱丙○○、
          丁○○及「多麗」三人均跌倒在地等詞（見本院九十一年三月二十五日訊
          問筆錄）及證人戊○○於本院審理時證稱丙○○、丁○○及「多麗」三人
          均倒在地上，且扭在一起等語（見本院九十一年五月二十日訊問筆錄），
          俱徵被告丙○○確曾與丁○○、「多麗」等人互毆無疑，是其辯稱其未曾
          出手毆打丁○○云云，無非推諉卸責之詞，不足採信；
    （二）被告丙○○於右揭時、地為共同被告丁○○及「多麗」共同毆打成傷之事
          實，亦據丙○○於警、偵及本院審理時指訴歷歷，並有三軍總醫院附設民
          眾診療服務處九十年七月九日住診字第○九○○○七○三二二號診斷證明
          書附卷可考，復次，由上開診斷證明書所記載丙○○身體受有右上肢四公
          分瘀傷一處、五公分瘀傷二處、二乘十公分瘀傷一處、左臂後側七乘二公
          分及二乘一公分瘀傷各一處、左背五乘一公分瘀傷、右臉三公分、二公分
          、四公分及二公分瘀傷各一處及右頸部四公分及三公分瘀傷各一處等傷害
          ，可知丙○○所受傷害除遍及臉部、頸部、上肢等處，並兼及背部，亦見
          被告丁○○辯稱係丙○○拉扯「多麗」頭髮，伊謹出手攔阻云云不實，況
          且證人乙○○及戊○○均證述見被告丁○○、被害人丙○○與「多麗」三
          人扭打在一起等語（見偵查卷第六頁反面、本院九十一年三月二十五日訊
          問筆錄及九十一年五月二十日審判筆錄），證人甲○○亦證稱被告丁○○
          、被害人丙○○及「多麗」三人均跌倒在地，且被害人丙○○手臂、背部
          有傷，背部的衣服亦有破損痕跡等語（見本院九十一年三月二十五日訊問
          筆錄），益徵被告丁○○所辯，無非避就卸責之詞，亦無可採；
    綜上，本案事證明確，被告丙○○、丁○○二人犯行，均堪予認定，應依法論科
    。
二、核被告丙○○、丁○○所為，均係犯刑法第二百七十七條第一項之傷害罪。被告
    丁○○與成年女性友人「多麗」間，有犯意之聯絡及行為之分擔，皆為共同正犯
    。爰審酌被告丙○○曾因傷害案件，於八十六年間經本院判處拘役三十日，並於
    八十七年間經臺灣高等法院判決上訴駁回確定，於八十七年五月十三日易科罰金
    執行完畢（見卷附臺灣高等法院檢察署刑案紀錄簡覆表，但不構成本案累犯），
    未記取教訓，與被告丁○○二人皆無視親誼，暴力相向，胥非無可訾，應予非難
    ，兼衡被告丙○○、丁○○平日即已相處不睦，及此次彼此均受對方言行刺激而
    互毆，非預謀犯罪、所用手段、所肇實害，以及犯罪後皆無悔意，態度欠佳，並
    衿恤被告二人間有姊妹親誼，歷此爭執後，仍期終能盡釋前嫌，和睦共處等一切
    情狀，分別量處如主文所示之刑，並均諭知易科罰金之折算標準，資為懲儆。
據上論結，應依刑事訴訟法第二百九十九條第一項前段，刑法第二十八條、第二百七
十七條第一項、第四十一條第一項前段，罰金罰鍰提高標準條例第一條前段、第二條
，判決如主文。
本案經檢察官陳伯厚到庭執行職務。
中      華      民      國    九十一    年      八      月     十二     日
                                    臺灣板橋地方法院刑事第六庭
                                        法  官  蔡  新  毅
右正本證明與原本無異。
如不服本判決應於送達後十日內向本院提出上訴狀。
                                        書記官  謝  麗  秋
中      華      民國    九十一    年      八      月     十二     日
※附錄本案論罪科刑主要法條全文※
中華民國刑法第二百七十七條：
傷害人之身體或健康者，處三年以下有期徒刑、拘役或一千元以下罰金。
犯前項之罪因而致人於死者，處無期徒刑或七年以上有期徒刑；致重傷者，處三年以
上十年以下有期徒刑。
